【裁判字號】    95,上易,310
【裁判日期】    950713
【裁判案由】    竊盜
【裁判全文】
臺灣高等法院高雄分院刑事判決         95年度上易字第310號
上  訴  人
即  被  告  甲○○
上列上訴人因竊盜案件，不服臺灣高雄地方法院94年度易字第65
9 號中華民國94年11月14日第一審判決（起訴案號：臺灣高雄地
方法院檢察署94年度速偵字第701 號），提起上訴，本院判決如
下：
     主  文
上訴駁回。
     事  實
一、甲○○意圖為自己不法之所有，於民國94年3 月22日下午5
    時許（日間），攜帶可將鐵窗鋸斷，客觀上足供為凶器使用
    之鋸子1 支，前至高雄縣路竹鄉○○○村○○路563 號乙○
    ○住處，以該鋸子鋸斷屋後門上鐵窗，開啟後門進入屋內（
    侵入住宅部分未據告訴），竊取乙○○所有之電腦主機及液
    晶螢幕1 組得手，其後並於翌日下午2 時許，將之攜往台南
    市○○路1370號，擬將之販售予不知情之邱國銘。嗣因該電
    腦主機內存有乙○○之聯絡方式（電子信箱號碼），經邱國
    銘所委託查看之友人王琦敦發覺有異而與乙○○聯絡，乃報
    警於同年月25日晚上9 時15分許，循線在邱國銘住處查獲甲
    ○○，並當場扣得上開電腦主機及螢幕1 組，始查知上情。
二、案經高雄縣政府警察局湖內分局報請臺灣高雄地方法院檢察
    署檢察官偵查起訴。
     理  由
壹、證據能力之審認：
一、按被告之自白，非出於強暴、脅迫、利誘、詐欺、疲勞訊問
    、違法羈押或其他不正之方法，且與事實相符者，得為證據
    。刑事訴訟法第156條第1項定有明文。查上揭事實，已經上
    訴人即被告甲○○於警詢及檢察官偵查中坦承不諱，且核與
    事實相符，詳如下述，依上開規定，自得為證據。
二、又按被告以外之人於審判外之言詞或書面陳述，除法律有規
    定者外，不得作為證據；又被告以外之人於審判外之陳述，
    雖不符前4 條之規定，而經當事人於審判程序同意作為證據
    ，法院審酌該言詞陳述或書面陳述作成時之情況，認為適當
    者，亦得為證據。當事人、代理人或辯護人於法院調查證據
    時，知有第159 條第1 項不得為證據之情形，而未於言詞辯
    論終結前聲明異議者，視為有前項之同意，刑事訴訟法第
    159 條第1 項、第159 條之5 分別定有明文。查證人乙○○
    、邱國銘、王琦敦等人於警詢中之陳述及扣押物品目錄表與
    贓物認領保管單，於具有被告以外之人於審判外陳述之性質
    者，均係為前開刑事訴訟法第159 條第1 項之傳聞證據，而
    公訴人及被告知悉此一事由，且於本案言詞辯論終結前均未
    就其證據能力聲明異議，並經本院衡酌該等陳述係在案發後
    不久為之，陳述人等記憶清新，應較接近事實，適宜作為證
    據，依前開刑事訴訟法第159 條之5 第2 項之規定，該等證
    人於警詢中之陳述均有證據能力。
貳、實體認定
一、訊據上訴人即被告甲○○固不否認持上開乙○○失竊之電腦
    1 組欲販售予邱國銘，惟矢口否認有何加重竊盜犯行，辯稱
    ：是1 位名為「吳水來」之人委託被告出售，並非被告前往
    被害人家中行竊的云云。
二、經查：
  (一)被害人乙○○位於高雄縣路竹鄉○○○村○○路563 號之住
    處，曾於94年3 月22日遭竊賊入侵而竊取電腦主機及液晶螢
    幕，且事後經自稱王小姐之人以電子郵件與其聯絡，告知電
    腦1 台在邱國銘處而循線追回等情，業據被害人乙○○於警
    詢中陳述明確。而被告確於94年3 月23日下午2 時許，攜帶
    被害人乙○○所失竊之電腦主機及液晶螢幕1 組，前往邱國
    銘位於台南市○○路1370號欲以新台幣5,000 元之代價出售
    予邱國銘，嗣經邱國銘委由王琦敦查看電腦，發覺內有資料
    而與乙○○聯絡，並報警循線查獲被告等情，亦據邱國銘及
    王琦敦於警詢中陳述綦詳。復有高雄縣政府警察局湖內分局
    扣押物品目錄表、贓物認領保管單、電子郵件列印各1 紙及
    電腦主機螢幕1 組、相片2 幀附卷可稽，足見被告確有持乙
    ○○於住處所失竊之電腦主機及螢幕1 組前往邱國銘處兜售
    而為警查獲一事為真。
  (二)被告確係因缺錢花用，乃獨自於94年3 月22日下午5 時許，
    持可將鐵窗鋸斷，客觀上可供為凶器使用之鋸子1 支，前至
    高雄縣路竹鄉，以該鋸子鋸斷某處民宅後門鐵窗，進入屋內
    竊取乙○○所有之電腦主機及液晶螢幕1 組得手，並於翌日
    下午2 時許，將之攜往台南市○○路1370號，欲將之販售邱
    國銘等情，業據被告於警詢中供述：「（你於何時？在何地
    竊取何人物品？）我於94年3 月22日約17時許，在高雄縣路
    竹鄉詳細地址我不清楚，竊取住宅內電腦主機、電腦液晶螢
    幕及一些零錢」、「（行竊時是否有其他共犯？使用何種工
    具或兇器？由何處侵入？）我1 人所為，使用鐵鋸鋸斷後門
    鐵鐵窗進入，未攜帶兇器」、「（你為何要偷竊他人東西？
    ）因為我身上沒錢所以想偷東西來賣錢吃飯及加油」各等語
    ，且經被告於檢察官偵訊中復供稱：「（被查獲的電腦從何
    而來？）我於3 月22日下午5 點在路竹鄉，進入他人家中偷
    的。那戶人家門有關起來，該戶人家後面鐵窗生鏽，我用鋸
    子破壞鐵窗進去的，我在昨日晚上9 點多將電腦拿去台南市
    去賣，我沒有說這是贓物」、「（有何陳述？）我缺錢用」
    等語明確，即已對上開犯行坦承不諱。綜觀其於警詢及偵訊
    中之陳述，對於究係何時進入乙○○住處行竊、以何種工具
    破壞何處進入等各情，均能詳實應答，並對犯案動機、目的
    亦能明確供述，且前後於警詢及偵訊中供述亦屬一致，足見
    其上開自白當非杜撰虛擬，而係被告親身所為之事無疑。
  (三)被告雖於本院審理時一再辯稱：是自稱「吳水來」之人委其
    出售該組電腦，伊在警詢及偵訊時之供述是亂講的云云。惟
    查：1.被告於警詢及偵訊時，對於犯罪手法及細節犯行，均
    詳實交代且供述符合事理，具有相當之可信性，已如上述。
    另經原審法院依法勘驗被告於警詢時之錄音帶，確係由警方
    發問問題，由被告自行回答，並經警方反覆確認被告回答之
    問題後，記載於警詢筆錄，亦有原審法院勘驗筆錄附卷可稽
    ，足見其於警詢中之自白係出於自由意志。另徵諸被告於警
    詢時，並親自在失竊之電腦主機及螢幕之翻拍相片旁簽名註
    記：「這是我所竊取的電腦主機及液晶螢幕無誤」，同有翻
    拍照片2 幀在卷可查。復衡諸被告前於76年間，即因竊盜案
    件經原審法院判處有期徒刑2 年6 月確定，對於涉及刑事案
    件之利害關係知之甚詳，其若確無竊取本案物品，何以故意
    虛偽自白而陷己身於牢獄之災，是被告上開事後辯解之詞顯
    與事實不符。2.又被告於原審法院及本院審理時所稱之「吳
    水來」其人，被告非但無法提供詳細之年籍資料、住居所、
    電話等聯絡方式，並經原審法院多次傳訊亦無法自行帶同到
    庭。且被告於原審法院審理中，對於其與吳水來認識經過一
    事，先則稱：伊是在收集紙箱時，看到吳水來，吳水來要伊
    幫忙賣電腦，繼又改稱：在網咖認識吳水來；對於如何與吳
    水來聯絡是否出售電腦一事，先則辯稱：打電話聯絡，嗣又
    改稱：在網咖找到云云，其之辯詞前後反覆不一，是確否有
    「吳水來」此人存在，更堪質疑。從而，衡諸被告於警詢及
    偵訊中均已自白犯行詳實，且從未提及「吳水來」此人存在
    ，而被告於原審法院迄至本院審理中遲遲無法提供該人基本
    資料，並對於與「吳水來」之聯絡方式如何有前後供述不一
    之情，足見其上開辯稱有「吳水來」1 人，應係臨訟杜撰之
    詞，不足採信。
  (四)綜上所述，被告事後飾詞否認要屬卸責之詞，不足採信，本
    案事證已很明確，被告犯行洵堪認定，應依法論科。
三、查被告攜帶之鋸子雖未扣案，然該鋸子既可將門上之鐵窗鋸
    斷，衡情應為質地堅硬之金屬材質所製成，且應為銳利之物
    ，在客觀上自足對人之身體、生命構成危險，要屬兇器無誤
    。又遭被告破壞之鐵窗，係附著於門上而不可分離，已構成
    門之一體，對之破壞係屬破壞門扇之情形，被告以鋸子將門
    扇上之鐵窗破壞後進入竊盜，核其所為，係犯刑法第321 條
    第1 項第2 、3 款之攜帶兇器毀壞門扇之加重竊盜罪。
四、原審依刑法第321 條第1 項第2 款、第3 款之規定，並審酌
    被告於75年間前犯有竊盜前科，卻不知悔悟，竟又再次持兇
    器破壞門扇進入他人住宅竊取財物，且事後飾詞否認犯行，
    未見悔意，本應從重量刑，惟念其曾於警偵訊時自白犯行，
    且所竊物品不多，並為被害人領回等一切情狀，量處有期徒
    刑10月，認事用法，核無不合，量刑亦屬妥適。被告上訴意
    旨，仍執前詞，否認犯罪，指摘原判決不當，為無理由，應
    予駁回。
據上論結，應依刑事訴訟法第368條，判決如主文。
本案經檢察官張金塗到庭執行職務。
中    華    民    國    95    年    7     月    13    日
            刑事第五庭  審判長法  官  曾永宗
                              法  官  陳  箐
                              法  官  任森銓
以上正本證明與原本無異。
不得上訴。
中    華    民    國    95    年    7     月    13    日
                              書記官  蘇恒仁
附錄本判決論罪科刑法條：
中華民國刑法第321 條
犯竊盜罪而有左列情形之一者，處6 月以上、5 年以下有期徒刑
：
一  於夜間侵入住宅或有人居住之建築物、船艦或隱匿其內而犯
    之者。
二  毀越門扇、牆垣或其他安全設備而犯之者。
三  攜帶兇器而犯之者。
四  結夥三人以上而犯之者。
五  乘火災、水災或其他災害之際而犯之者。
六  在車站或埠頭而犯之者。
前項之未遂犯罰之。


司法院資訊處製作；財團法人民間司法改革基金會備份。
